【裁判字號】    97,消債更,1417
【裁判日期】    971118
【裁判案由】    更生事件
【裁判全文】
臺灣板橋地方法院民事裁定          97年度消債更字第1417號
聲  請  人  甲○○
代  理  人  謝幸奇律師
上列當事人因消費者債務清理事件聲請更生與保全處分，本院裁
定如下：
    主  文
更生及保全處分之聲請均駁回。
聲請費用由聲請人負擔。
    理  由
一、本件債務人向本院聲請更生，其主張略以：渠因有不能清償
    債務之情事，前已提出債權人清冊，以書面向最大債權金融
    機構請求協商而不成立，且聲請人所積欠之無擔保或無優先
    權之債務總額未逾新臺幣（下同）1,200 萬元，復未經法院
    裁定開始清算程序或宣告破產。為此，爰依法聲請裁定准許
    更生云云。
二、按債務人與金融機構協商成立者，不得聲請更生或清算，但
    因不可歸責於己之事由，致履行顯有重大困難者，不在此限
    ；本條例施行前，債務人依金融主管機關協調成立之中華民
    國銀行公會會員辦理消費金融案件無擔保債務協商機制與金
    融機構成立之協商，準用前項之規定，消費者債務清理條例
    第151 條第5 項、第6 項分別定有明文。次按更生之聲請有
    下列情形之一者，應駁回之：一、債務人曾依本條例或破產
    法之規定而受刑之宣告；二、債務人曾經法院認可和解、更
    生或調協，因可歸責於己之事由，致未履行其條件；三、債
    務人經法院通知，無正當理由而不到場，或到場而不為真實
    之陳述，或拒絕提出關係文件或為財產變動狀況之報告，消
    費者債務清理條例第46條亦定有明文。又聲請更生或清算不
    合程式或不備其他要件者，法院應以裁定駁回之，但其情形
    可以補正者，法院應定期間先命補正，復為同條例第8 條所
    明定。
三、經查：本件聲請人具狀聲請更生，雖同時提出債權人清冊、
    財產及收入狀況說明書、戶籍謄本、財政部臺灣省北區國稅
    局95、96年度綜合所得稅各類所得資料清單、全國財產稅總
    歸戶財產查詢清單等到院，惟聲請人僅檢附上開資料，而其
    內容經核後認未齊備，有命補正之必要，業經本院於民國97
    年10月8 日裁定命聲請人應予補正，且該裁定已於97年10月
    14日合法送達，有本院上開裁定及送達證書在卷可稽。而聲
    請人於收受本院上開裁定後，雖曾於97年10月24日曾具狀補
    正，然經本院細繹聲請人上開補正之內容，就應補正事項諸
    如依前置協商退件通知函暨財團法人金融聯合徵信中心當事
    人綜合信用報告所示，聲請人乃係前曾參與銀行公會協商機
    制成立而毀諾者，應具體表明係因何不可歸責於己之事由，
    致不能履行或履行顯有重大困難，並提出「曾經協商成立之
    【證明文件】」暨「因不可歸責於己之事由，致不能履行或
    履行顯有重大困難之【證明文件】」等，則均未依限補正，
    且迄今猶未為之。再者，聲請人於上開補正狀中雖一再陳明
    其未曾參與銀行公會協商成立而毀諾，財團法人金融聯合徵
    信中心當事人綜合信用報告應屬有誤云云。然經本院依職權
    查詢結果，聲請人確曾於95年5 月23日與其最大無擔保債權
    銀行國泰世華銀行協商成立，並約定自95年6 月起，分96期
    ，利率3 ％，每月應繳金額為12,090元乙節，有國泰世華商
    業銀行股份有限公司97年10月22日民事陳述意見狀及其附件
    在卷可稽，顯然聲請人非但有未依本院前開裁定命補正內容
    予以補正之情形，甚且堪認聲請人有未依消費者債務清理條
    例第46條規定，提出關係文件據實陳報之情事。復參以聲請
    人始終未能舉證證明於協商還款期間，究有何不可歸責於己
    之事由，致所需之支出增加或收入減少，因而有不能履行或
    履行顯有重大困難之情事，是亦無法據此認定聲請人有因不
    可歸責於己之事由致履行顯有重大困難之情事存在。
四、從而，承前所述，本件聲請人既未依本院上開裁定之內容予
    以補正，且有未依消費者債務清理條例第46條規定提出關係
    文件據實陳報之情事，復經本院審酌後亦難認有何因不可歸
    責於己之事由致履行顯有重大困難之情形存在，則其聲請本
    件更生，揆諸首開說明，自不應准許。
五、又，本件聲請人更生之聲請既經本院駁回，其保全處分之聲
    請亦失所附麗，應併予駁回。
六、至於所繳納郵務送達費2,720 元，則待本件更生聲請事件確
    定後，如尚有剩餘郵資餘額，再予檢還聲請人，附此敘明。
七、爰依消費者債務清理條例第151 條第6 項、第5 項、第8 條
    、第46條，裁定如主文
中    華    民    國    97    年    11    月    18    日
                  民事第一庭    法  官  黃若美
上為正本係照原本作成
如不服本裁定，應於裁定送達後10日內，以書狀向本院提出抗告
，並繳納抗告費新臺幣1千元
中    華    民    國    97    年    11    月    18    日
                                書記官  江怡萱


司法院資訊處製作；財團法人民間司法改革基金會備份。
